---
title: "Parte1_2_Chavez  CHipana"
author: "Joel Chavez Chipana"
date: "11/7/2021"
output: html_document
---


# Parte1
**P1 Calcula los valores numéricos aproximados de**
```{r}
a<- (0.3*0.15)/((0.3*0.15)+(0.2*0.8)+(0.5*0.12))
a

b<-((5^6)/factorial(6))*exp(-5)
b

c<-choose(20,7)*(0.4^7)*(0.6^13)
c


```
**P2 Realizar la siguiente suma**
```{r}
#a
sum(1:1000)

#b
sum(2^(0:10))
```

**P3 El vector grupo representa el grupo al que pertenece una serie de alumnos**
```{r}
data<-load("C:/Users/CHAVEZ/Downloads/ei1012-1516-la-s1-datos.RData")
data
#¿Cuántos elementos tiene?
grupo
length(grupo)
#¿En qué posiciones del vector está la letra “A”?
ubic <- c(grupo)
which(ubic == "A")
```

**P4 El vector nota representa la nota de un examen de los alumnos que están en los grupos del vector grupo**

#¿Cuanto suman todas las notas?
nota
```{r}
sum(nota)
```

#¿Cual es la media aritmética de todas las notas?
```{r}
#ya tenemos la suma de notas, solo hallariamos el numero de objetos
length(nota)
media_ari<- (sum(nota)/length(nota))
media_ari
```

**¿En qué posiciones están las notas mayores de 7.0?**
```{r}
notas01<-c(nota)
which(notas01> 7.0)
```


#Visualiza las notas ordenadas de mayor a menor
**se usa reverse elements,antes del sort (ya que este nos ordena los dtos alfabeticamente), el reverse va a revertir el orden de mayor a menor**

```{r}
orden<-c(nota)
rev(sort(orden))
```

**¿En qué posición está la nota máxima?**
```{r}
maxi<-c(nota)
max(maxi) -> Z
which(maxi== Z)
```

**P5 A partir de los vectores grupo y nota definidos Suma las notas de los 10 primeros alumnos del vector**
```{r}
notas02 <- nota[c(1:10)] 
sum(notas02)
```

#¿Cuántos alumnos hay del grupo C?
```{r}
alumnos <- c(grupo)
A <- which(alumnos== "C")
length(A)
```

#¿Cuántos alumnos han aprobado?
```{r}
aprobados<- c(nota)
B<- which(aprobados>=5)
length(B)
```
#¿Cuántos alumnos del grupo B han aprobado?
```{r}
aprobadosB <- nota [which( grupo == "B" )]
A <- which(aprobadosB >= 5.5)
length(A)
```
#¿Qué porcentaje de alumnos del grupo C han aprobado?
```{r}
aprobados<- c(nota)
C<-nota [which( grupo == "C" )]
C01<- which(C>= 5.5)
x<- length(C01)
x
```
#porcentaje

```{r}
por <- c(nota)
C <- length(por)
C
(x*100)/C
```
#¿De qué grupos son la máxima y mínima notas de toda la muestra?
```{r}
Y<-c(nota)
maxima<-c(nota)
max(Y) -> Z
Z
min(Y) -> R
R
A <- grupo [which( nota == Z )]#maxima nota
A
B <- grupo [which( nota == R )]#minima nota
B
```

#Nota media de los alumnos de grupo A y B, juntos,
#considerando sólo a los que han aprobado.
```{r}
A01 <- nota [which( grupo == "A" )]
A01
A <- which(A01 >= 5.5)
A
a <- A01[c(A)] 
sum(a) ->x
x
w<-length(A)
w
B01 <- nota [which( grupo == "B" )]
B01
B <- which(B01 >= 5.5)
B
b <- B01[c(B)] 
sum(b) ->y
y
z<-length(B)
z
((x + y)/(w + z))
``` 

**P6 Calcula el percentil 66 de las notas de todos los alumnos y también de los alumnos del grupo C** 
```{r}
quantile(nota,probs=0.66)
quantile(nota[grupo=="C"],probs=0.66)
```
**P7 Un alumno tiene una nota de 4.9. ¿Qué porcentaje, del total de alumnos,tiene una nota menor o igual que la suya? ¿Y qué porcentaje tiene una nota mayor o igual que la suya?**

```{r}
#porcentaje del total que tiene menor o igual nota que el
((length(nota[nota <= 4.9]))/(length(nota)))*100

#porcentaje que tiene mayo o ogiual nota que el
((length(nota[nota >= 4.9]))/(length(nota)))*100
```
**P8 Realiza el gráfico de diagramas de caja de las notas de cada grupo, para poder comparar el nivel de cada uno de ellos**
```{r}
par(mfrow = c(2,3))
boxplot(nota[grupo == "A"], main = "Grupo A")
boxplot(nota[grupo == "B"], main = "Grupo B")
boxplot(nota[grupo == "C"], main = "Grupo C")
boxplot(nota[grupo == "D"], main = "Grupo D")
boxplot(nota[grupo == "E"], main = "Grupo E")
```
**P9 Si la variable conc recoge la concentración de plomo (en ppm) en el aire en cierta zona durante un día completo, piden**
```{r}
#¿Cuál ha sido la concentración máxima?
conc
max(conc)


#¿En cuántos de los muestreos se ha superado la concentración de 40.0 ppm?
length(conc[conc > 40])


#¿Cuál ha sido la concentración media del día?
mean(conc)

#¿Cuales fueron las 10 mediciones más bajas del día?
sort(conc)[1:10]

#Si la primera medida fue a las 00:00. ¿A qué hora del día se alcanzó la concentración máxima?
# Creaamos una secuencia de datos de fecha con inicio en la hora pedida:
date1 <- seq(
  as.POSIXct("2021-01-01 00:00"),
  length.out = length(conc),
  by = "5 min"
)

#Creamos un data frame con los datos de concentracion de plomo y las fechas 
df03 <- data.frame(conc, date1)

#Consultamos cual es el valor maximo de concentracion y a su vez nos trae el dato de la hora en que fue tomada
df03[conc == max(conc),]

```
#Parte 2

**P1 Piden graficar los puntos (1,1), (2,4), (3,6), (4,8), (5,25), (6,36), (7,49), (8,64), (9,81), (10,100)**
```{r}
plot(matrix(c(1:10,(1:10)^2), nrow = 10), xlab = "X", ylab = "Y",
     main = "Ejercicio 1 - Parte 2")
```
Piden ingresar la matriz A en Rstudio:
**P2 Piden ingresar la matriz A en Rstudio**
```{r}
matrix(c(1,2,3,2,4,6,3,6,9,4,8,12), nrow = 4, byrow = T)
```
**P3 Piden ingresar la matriz identidad de tamaño 3**
```{r}
diag(x = 1,nrow = 3)
```
**P4 Piden crear una función que cree una matriz nula ingresando las dimensiones**
```{r}
matrix_null <- function(val1,val2){
  resultado <- matrix(0, nrow = val1, ncol = val2)
  return(resultado)
}
matrix_null(4,5)
```
**P5 Piden modificar la matriz diag(4), para que se parezca a la matriz B**

```{r}
diag(x = c(0,2,3,4),nrow = 4)
```
**P6 Piden obtener la matriz transpuesta de A(ejercicio2)**

```{r}
A1 <- matrix(c(1,2,3,2,4,6,3,6,9,4,8,12), nrow = 4, byrow = T)
t(A1)
```
```**P7 Piden realizar las siguientes operaciones**
 #(A+B) y (A-B)
 __Los ejercicios 7a y 7b no se pueden resolver, debido a que no tienen las mismas dimensiones__
 
 #c 3B
```{r}
B1 <- diag(x = c(0,2,3,4),nrow = 4)
3*B1
```
#d  B*A

```{r}
B1%*%A1
```
**P8 Piden crear una función para calcular P´6**
```{r}
p = matrix(c(1,2,3,-2,4,-2,1,0,1), nrow = 3, byrow = T)

f2 <- function(x,k){
  r <- diag(dim(x)[2])
  for(i in 1:k){
    r <- r%*%x
  }
  r
}
f2(p,6)
```
**P10 Piden resolver el sistema de ecuaciones**
$3x−y+z=−19$
$x−2y+z=−93$
$x+y−2z=−9$
```{r}
A2 <- rbind(c(3, -1, 1), 
           c(9, -2, 1), 
           c(3, 1, -2))
B2 <- c(-1, -9, -9)
solve(A2, B2)
```
**P12 Considerando las matrices**
A∗B−ABt 

```{r}
B <- matrix(c(1:10, seq(2, 20, by = 2), seq(3, 30, by = 3), seq(4, 40, by = 4), 
               seq(5, 50, by = 5)), nrow = 10)
A <- matrix(c(rep(c(0,1),7), rep(c(0,0,1),2),1,0,1,1,0), nrow = 5, byrow = T)

#Error en las dimensiones: (B)%*%(A)-(A)%*%t(B)
```
**p13 Considere**
$β=(Xt∗X)−1∗Xt∗Y$
Piden determinar la matriz β
```{r}
x2 <- matrix(c(rep(1,5), 1, -1, 0:2), nrow = 5, byrow = F)
y2 <- matrix(c(0,0,1,1,3), nrow = 5, byrow = F)

solve(t(x2)%*%x2)%*%t(x2)%*%y2

```
**P13 Piden cargar los vectores year y co2 con el siguiente código**
```{r }
data(co2)
means = aggregate(co2, FUN=mean)
year = as.vector(time(means))
co2 = as.vector(means)
```

- El vector `co2` contiene medidas de $CO_2$ en la atmósfera, en unidades de *ppm*, durante el periodo 1959-1997. El vector `year` contiene sus años correspondientes.

- Calcular un vector de diferencias de $CO_2$ entre años consecutivos, que sería:
  - $CO_2$ en 1960 menos $CO_2$  en 1959
  - $CO_2$ en 1961 menos $CO_2$  en 1960
  - y así sucesivamente...
  
```{r}
co2

#Corremos los datos del vector a la derecha con lag()
lag(co2)

dif <- co2 - dplyr::lag(co2)
dif
```
  
- Crear un **plot** con lineas y puntos mostrando las diferencias consecutivas de $CO_2$ en función del tiempo (1960, 1961, etc...), en **negrita**

```{r, out.width= "60%", out.height="60%", fig.align='center'}

plot(x = year, y = dif, 
     type = "b",
     pch = 16,
     xlab = "Year",
     ylab = "CO2 increasing",
     main = "Consecutive differences in CO2 concentration (ppm)",
     xlim = c(1960, 1997),
     ylim = c(0.2, 2.7)
     )
```


- La diferencia de concentración de $CO_2$ entre 2020 y 2019 fue igual a 2.64. Agregar un punto rojo representando esa diferencia al plot ya creado (usar una forma diferente, como `pch=4`)

```{r, out.width= "60%", out.height="60%", fig.align='center'}
dif_2020_2019 <- 2.64
year_2020 <- 2020

plot(x = year, y = dif, 
     type = "b",
     pch = 16,
     xlab = "Year", 
     ylab = "CO2 increasing",
     main = "Consecutive differences in CO2 concentration (ppm)",
     xlim = c(1960, 2020),
     ylim = c(0.2, 2.7))
points(x = year_2020, y = dif_2020_2019, pch = 4, col = "red")
```



**P14 Piden:Leer el archivo rainfall.csv como un data.frame Calcula e imprime un vector con los nombres de las estaciones donde al menos uno de los meses tiene una precipitación superior a 180mm**

```{r}
library(tidyverse)
rain <- as_tibble(read.csv("C:/Users/CHAVEZ/Downloads/ProgramacionR-master/data/rainfall.csv"))
rain
df_rain <- data.frame(rain)
names_est <- dplyr::select(df_rain, sep:apr, name) %>% 
dplyr::filter(sep > 180 | oct > 180 | nov > 180 | dec > 180 |
                jan > 180 | feb > 180 |mar >180) %>%
dplyr::select(name)
names_est <- as.vector(names_est$name)
names_est
```